【裁判字號】    99,裁,1084
【裁判日期】    990513
【裁判案由】    申報公職人員財產
【裁判全文】
最  高  行  政  法  院  裁  定
                                      99年度裁字第1084號
上  訴  人  甲○○
被 上訴 人  法務部
代  表  人  曾勇夫
上列當事人間申報公職人員財產事件，上訴人對於中華民國98年
12月24日臺北高等行政法院98年度簡字第376號判決，提起上訴
，本院裁定如下：
    主  文
上訴駁回。
上訴審訴訟費用由上訴人負擔。
    理  由
一、按對於適用簡易程序之裁判提起上訴，須經本院許可。前項
    許可，以訴訟事件所涉及之法律見解具有原則性者為限，行
    政訴訟法第235條定有明文。所謂法律見解具有原則性，係
    指該訴訟事件所涉及之法律問題意義重大，而有加以闡釋之
    必要而言。
二、被上訴人以上訴人民國96年間係臺中縣長億高級中學（下稱
    長億高中）事務組長，為行為時公職人員財產申報法第2條
    第1項第11款規定應申報財產之人員，於96年申報財產時，
    明知依規定最遲應於民國96年12月31日完成申報，無正當理
    由於期限屆至時不為申報，遲至97年1月4日始完成申報，乃
    依行為時公職人員財產申報法第11條第1項前段規定，以97
    年8月8日法財申罰字第0971102824號處分書處上訴人罰鍰新
    臺幣6萬元。上訴人不服，循序提起本件行政訴訟，遭原審
    適用簡易程序予以判決駁回。上訴人不服，提起上訴，係以
    ：被上訴人作成原處分，有違憲法平等原則及行政程序法，
    上訴人擔任長億高中事務組長一職，並非公職人員財產申報
    法第2條第1項第11款所定之「縣（市）級以上政府主管人員
    」，法務部85年9月24日法85政字24643號函釋逕將學校事務
    組長納入公職人員財產申報法第2條第1項第11款之範疇，顯
    有違依法行政原則，原審仍據以判決有適用法令之不當，且
    被上訴人所提之上訴人公職人員財產申報表之收據、臺中縣
    政府政風室電話聯繫紀錄表，皆屬造假之證據，且亦無相關
    證據足以證明係上訴人親自捺蓋於臺中縣政府96年10月9日
    府政預字第0960281348號函上，並知悉其應辦理申報財產，
    原審於證據取捨上，顯有違經驗法則等語，為其論據。本院
    查：原判決已在理由欄指明，上訴人於96年間擔任縣立高中
    之事務組長，負責採購業務，屬行為時公職人員財產申報法
    第2條第1項第11款所定「採購之縣（市）級以上政府主管人
    員」，為應申報財產之人員，此等見解與規範本旨並無不符
    ，並無所涉及之法律見解具有原則性之情事。此外之上訴意
    旨，無非係對原審之認定事實及證據取捨事項為指摘，更無
    所涉及之法律見解具有原則性情事。上訴人提起上訴，依首
    開規定及說明，不應許可，其上訴難謂合法，應予駁回。
三、據上論結，本件上訴為不合法。依行政訴訟法第249條第1項
    前段、第104條、民事訴訟法第95條、第78條，裁定如主文
    。
中    華    民    國    99    年    5     月    13    日
                    最高行政法院第一庭
                        審判長法官  楊  惠  欽
                              法官  曹  瑞  卿
                              法官  陳  鴻  斌
                              法官  王  碧  芳
                              法官  胡  方  新
以  上  正  本  證  明  與  原  本  無  異
中    華    民    國    99    年    5     月    14    日
                              書記官  郭  育  玎


司法院資訊處製作；財團法人民間司法改革基金會備份。
